Inventaris van het archief van jhr. mr. James Loudon [levensjaren 1824-1900], 1841-1888 (-1921)
Nationaal Archief, Den Haag
Collectie 232 James Loudon
Loudon, James
1841-1921
merendeel 1841-1888
C22100
1.30 meter; 70 inventarisnummers.
Normale geschreven, getypte en gedrukte documenten, geen bijzondere handschriften.
Nationaal Archief, Den Haag
Jhr. Mr. James Loudon 1824-1900
Het archief bevat een getypt afschrift uit 1973 van het gedenkschrift (memoires) van James Loudon, met ingekomen en enkele uitgaande brieven. Loudon was eerst ambtenaar, later minister van Koloniën vervolgens gouverneur-generaal in Nederlands-Indië. De belangrijkste correspondenten zijn de ministers van Koloniën P.P. van Bosse, I.D. Fransen van de Putte en W. van Goltstein (1871-1875), R.F. van Lansberge, gouverneur van Suriname (1861-1866), J. van Swieten, generaal van het KNIL tijdens de Atjehoorlog (1873-1876), J.R. Thorbecke (1862-1871) en L.A.J.W. Sloet van Beele, gouverneur-generaal van Nederlandsch-Indië (1861-1863). De aanvulling 2008 bevat o.a. meer correspondentie met bovengenoemden en stukken uit zijn ambtelijke periode en familiecorrespondentie
Archiefvorming
Geschiedenis van de archiefvormer
James Loudon, geboren te 's-Gravenhage op 8 juni 1824, zoon van Alexander Loudon (1789-1839), en te 's-Gravenhage overleden op 31 mei 1900. In 1855 gehuwd met Louise Wilhelmine Françoise Félicité de Stuers. Is in 1884 in de adelstand verheven. Hij had twee zoons en vijf dochters.
Functies:
1841-1846 student rechtsgeleerdheid aan Rijksuniversiteit Leiden
1846-1854 advocaat te Batavia
1854-1857 Indisch ambtenaar te Batavia
1858-1861 ambtenaar bij Ministerie van Koloniën
1861-1862 minister van Koloniën
1862-1871 commissaris des Konings in Zuid-Holland
1871-1875 gouverneur-generaal van Nederlandsch-Indië
Geschiedenis van het archiefbeheer
Het archief is door James Loudon zelf geordend. Het is steeds in de familie gebleven. Henri A. Ett heeft een specificatie van de brievenseries samengesteld.
Aanvulling 2005
De archiefbescheiden beschreven in de aanvulling 2005 zijn op 1 oktober 2004 te Groningen door het Nationaal Archief in ontvangst genomen uit handen van de historici prof. C.A. Tamse, dr. H. Boels en mw. dr. J. de Jong
De ontvangen stukken zijn alle aangetroffen in genummerde mappen. De nummering van deze mappen komt overeen met die welke door de genoemde historici is toegepast bij hun bronverwijzingen in hun publicatie "Eer en Fortuin" naar afzonderlijke bestanddelen van de collectie Loudon Londen
De originele mapnummers (zie concordantie) verwijzen naar annotaties in het boek "Eer en Fortuin, leven in Nederland en Indië 1824-1900. Autobiografie van gouverneur-generaal James Loudon", 2003. Ten tijde van de uitgave was het particulier archief Loudon nog in Londen
De verwerving van het archief
Het archief is door schenking verworven.
Inhoud en structuur van het archief
2.21
Inhoud
Belangrijke onderwerpen in dit archief
Atjehoorlog; Billitonconcessie; grensscheiding tussen Suriname en Frans Guyana; kabinetsformatie; koloniën; Nederlandsch-Indië; spoorwegen op Java; veeziekten in Nederland.
Aanvullingen
De ontbrekende brieven en gedenkschrift kunnen nog door de familie worden overgedragen.
Aanwijzingen voor de gebruiker
Openbaarheidsbeperkingen
Volledig openbaar.
Materiële beperkingen
Een klein aantal stukken van dit archief is in een slechte materiële staat, wat tot gevolg heeft dat het niet aangevraagd kan worden
Aanvraaginstructie
Openbare archiefstukken kunnen online worden aangevraagd en gereserveerd. U kunt dit ook via de terminals in de studiezaal van het Nationaal Archief doen. Om te kunnen reserveren dient u de volgende stappen te volgen:
U maakt een profiel aan op www.gahetna.nl, en logt vervolgens in
Via de archiefinventaris (alleen de beschrijvingen met rode nummers) selecteert u het gewenste archiefstuk door op de knop 'Reserveren' te klikken
In het volgende scherm geeft u aan op welke dag u het archiefstuk wilt inzien
Indien u zich bevindt in de studiezaal en een tafelnummer heeft ontvangen kunt u dit nummer vermelden. Als u geen tafelnummer heeft kunt u tafelnummer 777 laten staan
Vervolgens bevestigt u uw reservering door deze te versturen.
Verwant materiaal
Het originele gedenkschrift berust vermoedelijk nog bij de erfgenamen van Loudon, evenals een aantal ontbrekende brieven.
Zie 2.21.205.37 John Loudon
Beschikbaarheid van kopieën
Bijlagen
Concordance van oud mapnr. naar nieuw inventarisnummer
4 1
5 2
6 3
7 4
8 5
9 6
10 7
11 8
12 8A
13 9
14 10
15 11
16 14, 15, 16, 18 en 19 (De nrs. 14, 15, 16, 18 en 19 bevinden zich in 1 map)
17 20
18 21
19 22
20 23
21 24
22 25
23 26
24 27
25 28
26 29
27 30
28 31
29 33
30 24
31 35
32 36
33 37
34 38 en 39
35 40
36 41
37 42
38 43
39 44
40 45
41 46
42 47
43 49
44 50
45 51 en 52
46 55 At/m G
47 56
48 57
49 58
50 59
51 60
52 61
53 62
54 63
55 64
56 65
57 66
58 67
59 68
59 68
60 69
60 69
61 70
61 70
62 71
63 72
64 73
65 74
66 75
67 76
68 77
69 79
70 80
Beschrijving van de series en archiefbestanddelen
- Aanwinst 1973
  - "Gedenkschrift van Zijne Excellentie jhr. mr. James Loudon" over de periode 1831-1877, vervaardigd na 1893., 1973; 1; 1 deel Kopie. Getypt.
    De Gedenkschriften zijn, mede aan de hand van deze stukken (inclusief de hiernavolgende brieven) en het origineel, uitgegeven: Henk Boels, Janny de Jong, C.A. Tamse, Eer en fortuin: leven in Nederland en Indië, 1824-1900 (Amsterdam 2003)
    - Betrekkelijk familie, tot vertrek naar Indië in Dec. 1831., I
    - Vertrek naar en aankomst in Indië. Djokjakarta, Doro, Batavia, tot vertrek naar Nederland in maart 1837., II
    - Vertrek naar en aankomst in Nederland. Zutphen, Leiden, tot vertrek naar Indië, in mei 1846., III
    - Vertrek naar en aankomst in Indië. Cremer, tot vertrek naar Ceylon, in juli 1852., IV
    - Vertrek naar en terugkeer van Ceylon. Wijnmalen. Du Cloux. Molukken, Algemene secretarie. Huwelijk. Ziekte Louise, tot vertrek naar Nederland, in februari 1857., V
    - Vertrek naar en aankomst in Nederland, F. de Kock, Rochussen, Van Hall, tot Kabinet 14 maart 1861., VI
    - Optreding Kabinet 14 maart 1861. Aftreding 1 februari 1862, tot optreding als commissaris des Konings, 1 maart 1862., VII
    - Optreding als commissaris des Konings. Thorbecke. Veeziekte. Benoemd gouverneur-generaal, tot vertrek naar Indië, 7 november 1871., VIII
    - Vertrek naar en aankomst in Indië, tot vertrek, 27 maart 1875., IX
    - Vertrek naar en aankomst in Europa, tot vestiging in Den Haag, 16 juni 1877., X
    - Vestiging in Den Haag, 15 juni 1877., XI
  - "Bijlagen 1", ingekomen brieven en afschriften of concepten van uitgaande brieven. Bijlagen bij het gedenkschrift, genummerd 2 - 182, met hiaten., 1861-1888; 2; 1 band
    - Afschrift van een verklaring uit 1811 van J. Coults Crawford omtrent het gedrag van Alexander Loudon (z.d.), 2
    - Universitaire certificaten en diploma’s (1842-1846), 5-8
    - T.H. der Kinderen (28-11-1861, 14-3-1862), 9-9a
    - Loudon aan G.G. Rochussen (1851), 10
    - Overdruk uit De Locomotief (13-2-1888), 11
    - M.J. Duymaer van Twist-Beck (6-1-1888), 12
    - A.J. Duymaer van Twist (6-11-1856, 27-7-1857), 13-14
    - W.H. du Cloux, gew. president van de Raad van Justitie te Batavia (17-1-1858), 15
    - G.G. Rochussen (13-5-1858, 24-4-1859), 17-18
    - H. Hoogeveen, (25-7-1859), 19
    - Nota van Loudon over Indië (29-9-1859), 20
    - F. Alting Mees, advocaat en procureur (2-3-1861), 21
    - F.A. van Hall (24-12-1860), 22
    - Loudon aan F.A. van Hall (25-12-1860), 23
    - Van Hall (3-1-1861), 24
    - Loudon aan zijn zoon Alex, (8-1-1861), 25
    - Koloniaal program van Loudon, concept en afschrift (januari 1861), 26
    - “Nota van eenige punten door de onlangs opgetreden Ministers aan de beoordeeling van Z.M. den Koning onderworpen en door Z.M. goedgekeurd” (1861), 27
    - Krantenknipsel uit Nieuw Dagblad van ’s-Gravenhage (23-4-1862), 28
    - Kopie van stuk 26, 29
    - H. van der Wijck (30-3-1862), 30
    - A. Prins (31-3-1862), 30a
    - Loudon aan zijn zoon Alex (23-5-1861), 31
    - F. Alting Mees (13-7-1861), 32
    - P.P. van Bosse (24-7-1861), 33
    - Nota van Loudon aan de Ministerraad (14-10-1861), 34
    - Nieuw Dagblad van ’s-Gravenhage (17-10-1861), 36
    - J.P.P. baron van Zuylen van Nijevelt aan de Koning, afschrift (29-10-1861), 37
    - Ministerraad aan de Koning, afschrift (3-11-1861), 38
    - Directeur van het Kabinet des Koning (4-11-1861), 38a
    - Louden aan de Koning (4-11-1861), 39
    - P.P. van Bosse (3-10-1861), 40
    - Drie spotprenten (1861), 40a
    - W.L. de Sturler (22-12-1861), 41
    - M. Visser (20-12-1861), 42
    - H.C. Mulder, raadadviseur bij het Ministerie van Koloniën (z.d.), 43
    - W.E. Kroesen, gouverneur, later Raad van Indië en Legercommandant (24-11-1861), 44
    - A.W.P. Weitzel, oud-Adjudant van Generaal de Stuers (9-1-1862), 44a
    - Jansen (maart 1862), 44b
    - O. van Rees (22-4-1862), 44c
    - Loudon aan Bartholo (D.W. Schiff) (juni 1863), 45
    - W. van Goltstein (21-11-1862, 28-11-1862, 8-2-1864), 45a-c
    - M.H. Godefroi (19-1-1864), 45d
    - C. Bosscher (18-4-1866), 45e
    - W.L. de Sturler (8-11-1863, 24-4-1864), 45f-g
    - G.L. Baud (3-4-1868), 45h
    - L. van Bylandt (2-12-1864), 45i
    - J.M. Mazel, secretaris-generaal bij het Ministerie van Buitenlandse Zaken (24-11-1863), 45j
    - Metelerkamp, gedeputeerde van Zuid-Holland (31-12-1863), 45k
    - L. Udo de Haas, oud-advocaat te Semarang, rechter te Arnhem (3-2-1865), 45l
    - E. ‘s Jacob (11-1-1865), 45m
    - D. van der Gon Netscher (29-3-1864, 8-4-1864), 45n
    - Loudon aan D. van der Gon Netscher (1-4-1864), 45o
    - D. van der Gon Netscher (8-4-1864), 45p
    - J.R. Thorbecke (21-1-1862, 23-1-1862), 46
    - Loudon aan J.R. Thorbecke (22-1-1862), 46
    - J.R. Thorbecke (6-2-1862, 11-2-1862), 48-49
    - H.F. baron van Zuylen van Nijevelt, gedeputeerde van Zuid-Holland, (ongedateerd) (in december 1872 overleden, brief na diens dood door de familie aan Loudon gezonden), 50
    - J. Hoffmann (30-6-1862, met visitekaartjes van Japanse gezanten), 51
    - Prins Frederik (7-4-1863), 53
    - O. van Rees (12-1-1860), 54
    - N. Olivier (21-8-1865), 55
    - Elise van Calcar (19-5-1865), met antwoord (ongedateerd), 56
    - A.J. Duymaer van Twist (13-7-1865), 57
    - J. Heemskerk (3-1-1867), met Koninklijk besluit houdende benoeming van Loudon tot lid “eener commissie belast met het uitbrengen van een rapport aan den Koning over de maatregelen tot wering van den veetyphus”, (2-1-1867 no. 37), 58
    - Loudon aan de Koning (januari 1867), 59
    - Rapport van de commissie aan de Koning (18-1-1867), 59a
    - Provinciaal blad van Zuid-Holland betreffende de veetyphus (20-4-1867), 60
    - Prins van Oranje (14-3-1867), 61
    - J.C. Schröder aan de commissie (4-2-1868), met Koninklijk Besluit tot ontbinding van de veetyphus-commissie (31-1-1868 no. 59), 62
    - Extract-resolutie van Provinciale Staten van Zuid-Holland met dankbetuiging voor de beteugeling van de veetyphus (19-7-1867), 63
    - J. Heemskerk (6-2-1868), met antwoord (februari 1868), 64
    - J.R. Thorbecke (12-11-1867), 65
    - A. Blussé (7-10-1867, 22-2-1868), 66
    - Hubert en Hortense de Stuers (26-12-1858), 68
    - Wijnmalen, oud-Procureur-Generaal (28-11-1868), 69
    - Nota van Loudon (30-4-1870), over bezoek van J.J. Rochussen op 29-4-1870, 70
    - Nota van Loudon (8-3-1868), betr. de bijeenkomsten der Tweede Kamer 5-3-1868 en 6-3-1868, 70a
    - Loudon aan G. Tolsma, Generaal-Majoor en Adjudant des Konings, met aantekening van Loudon (27-7-1869), 71
    - Afschrift van de brief van Loudon aan G. Tolsma (27-7-1869), 71
    - Vel uit de Handeling van de Tweede Kamer der Staten-Generaal (20-12-1861), 71a
    - I.D. Fransen van de Putte met aantekening van Loudon (5-7-1870), 73
    - J.P. Feith (26-11-1870), 73a
    - P.P. van Bosse (5-3-1871), 75
    - J. van Capellen, Adjudant van Dienst van het Militaire Huis des Konings (16-3-1871), 76
    - P.P. van Bosse (18-4-1871, 20-4-1871), 77-78
    - Loudon: “Vluchtige Nota van de bespreking met den Minister v. Bosse” (20-4-1871), 79
    - Telegram van G. Tolsma, Adjudant des Konings (27-4-1871), 80
    - Aantekeningen betreffende de benoeming van Loudon tot Gouverneur-Generaal (1872), 81
    - P.P. van Bosse (23-9-1871), 82
    - Loudon aan P.P. van Bosse, Minister van Koloniën (27-9-1871), 82a
    - Loudon aan P.P. van Bosse (9-5-1871), 83
    - P. van Outeren (23-10-1871), 88
    - C. Fock (17-1-1872), 89
    - J.P.P. van Zuylen van Nijevelt (28-7-1871), 90
    - Memorie van Loudon (6-6-1889) betr. een geschil met J.I. de Rochemont, gewezen adjudant, met afschrift van de brief aan Overste J.I. de Rochemont (5-7-1888), 91
    - Pro memorie betreffende de inhoud van de hiervoren genoemde Memorie (juni 1889), 91a
    - Loudon aan J.I. de Rochemont (5-7-1888), 91b
    - Tijdschrift Haagsche Stemmen met een artikel over Eduard Douwes Dekker (7-7-1888), 91c
    - Prins Hendrik (12-8-1871) met bijbehorende kaart v.d. “Reede van Batavia 1868” en afschrift van een brief van Prins Hendrik aan de toenmalige G.G. (8-6-1871), 92
    - Loudon aan Prins Hendrik (13-8-1871), 92a
    - W.H. Dullert, voorzitter der 2e Kamer (18-7-1872), 93
    - W. Thorbecke (21-10-1872), 94
    - fotoportret van Prins Frederik, met opdracht (31-10-1871), 95
    - D.C.M. Hooft (1-11-1871), 96
    - P. Mijer (G.G. ) (2-9-1871), 97
    - W.E. Kroesen (27-8-1871), 97a
    - Nieuwenhuyzen, benoemd Vice-President van de Raad van Indië (2-9-1871), 97b
    - L. van Vliet (24-8-1871), 99
    - Van Delden (6-7-1872), 103
    - Rapport van Majoor-Adjudant De Rochemont (13-7-1872), 103a
    - L.W. Keuchenius (22-1-1872) met antwoord van Loudon, 104
    - P.P. van Bosse (25-4-1872), 105
    - J.A. Schuurman Johzn (18-4-1872, 25-4-1872), 106
    - Telegram van Hamenkoe Boewono VI, Sultan van Djokjakarta (25-4-1872), 107
    - P.P. van Bosse (27-6-1872), 107a
    - Jansen (20-10-1872), 108
    - Dankbetuiging van planters in Deli (maart 1875), 109
    - P.P. van Bosse (11-7-1872, 12-12-1872, 6-6-1872), 110-111
    - I.D. Fransen van de Putte (17-10-1872) met afschrift van een brief van 10-10-1872 van Fransen van de Putte aan de Koning, 113
    - E.L. Jacobson (juli 1872), 115
    - Telegram van de resident van Djokja Bosch (26-8-1872), 116
    - W.E. Kroesen (17-11-1872, 20-11-1872) met antwoord en (18-11-1872, 22-11-1872), 117
    - W.E. Kroesen (17-2-1873), 117a
    - C. Brooke (7-12-1872, 31-1-1873), 118-118a
    - Loudon aan C. Brooke (20-12-1872), 118b
    - Aquasie Boachi (28-4-1880, 16-9-1880), 119-119a
    - H. St. George (14-12-1872, 31-1-1873, 8-2-1873), 120-120b
    - Prins Philipp van Saksen-Coburg (8-10-1873), 121
    - Brief van Beh-Beautyon aan mevrouw A. Fraser (18-4-1875), 122
    - W.H. Read (25-7-1883, 26-1-1884), 123
    - W. von Weckherlin (5-5-1874), 124
    - Loudon aan I.D. Fransen van de Putte (29-11-1873), 125
    - F.N. Nieuwenhuyzen, Gouvernementscommissaris voor Atjeh (6-3-1873), 126
    - Telegram van Loudon aan de F.N. Nieuwenhuyzen (maart 1873), 127
    - H. de Bruyn (10-4-1875, 7-12-1875), 131-131a
    - Loudon aan I.D. Fransen van de Putte (28-3-1873, juni 1873, 30-8-1873), 132-132b
    - Enkele citaten uit een brief van Loudon aan de Minister van Koloniën (24-10-1873), 132c
    - Overlijdenscirculaire van Raden Hadji Mohamad Moesa, hoofdpanghoeloe van Limbaugau (11-8-1886), 134
    - C. van Vollenhoven, F.G.A. Gevers Deynoot, Mock, C.A. van der Kemp en Ver Huell (8 7-1873), 138
    - Aantekeningen betreffende ‘algemeen verslag over de expeditie naar Atsjin’, (12-8-1873), 141
    - Brief van de gouverneur-generaal in rade aan de minister van Koloniën (16-2-1874), 142
    - Schimmelpenninck van der Oye (28-12-1886), 142a
    - O. van Rees (6-12-1886), 143
    - Francesco Bozzoni (21-1-1874), met afschrift van testament van Nino Boscio, 144
    - Adelaïde Bixio, echtgenote van generaal Nino Bixio (28-4-1874, 6-11-1874) met afschrift van antwoord van Loudon, 144a-b
    - A.W.P. Weitzel (28-1-1874), 144c
    - Loudon aan de Koning, aanvrage ontslag als gouverneur-generaal (13-2-1874), 145
    - Loudon aan de minister van Koloniën (13-2-1874), 145a
    - Vel uit de Handelingen der Tweede Kamer der Staten-Generaal betreffende de oorlog in Atjeh (18-12-1873), 145b
    - Loudon aan I.D. Fransen van de Putte (13-2-1874), 145c
    - J. van Swieten (2-2-1882), 146
    - Brief van G.C.E. van Daalen aan generaal J. van Swieten, afschrift (3-5-1874), 146a
    - J.I. de Rochemont (26-4-1882), 146b
    - Telegram van de ingezetenen van Madioen (14-5-1874), 147
    - A.H. Kuipers, magazijnmeester bij de Marine (12-5-1874), 147a
    - Telegram van generaal Verspijck (22-5-1874), 148
    - Loudon aan de minister van Koloniën (4-3-1874), 149
    - W.K. van Dedem (15-5-1885), 149a
    - H.D. Levyssohn Norman, algemeen secretaris (4-4-1888), 149b
    - Frase uit het telegram van Loudon aan de minister van Koloniën (25-8-1874), ---
    - W. van Goltstein (26-8-1874), 150
    - Loudon aan W. van Goltstein (12-10-1874), 151
    - Brieven van generaal J. van Swieten aan generaal De Stuers (21-12-1874, 21-12-1874), 151a
    - F. Alting Mees (23-12-1874), 151b
    - J.P. Feith (15-12-1877), 151c
    - Schimmelpenninck van der Oye van Nijenbeek (30-4-1874), 151d
    - W. van Goltstein (19-11-1874), 151e
    - Loudon aan de minister van Koloniën (5-11-1874), 152
    - W. van Goltstein (17-12-1874), 152a
    - Loudon aan W. van Goltstein (29-1-1875), 152b
    - W. van Goltstein (24-12-1874), 152c
    - Loudon aan W. van Goltstein (3-2-1875), 152d
    - Brief van de gouverneur-generaal van Nederlandsch-Indië over een ambtelijke reis (zending) van de algemeen secretaris H.D. Levyssohn Norman (15-12-1874), 154
    - Pro memorie van Loudon betreffende aanvallen van Wintgens en van Van Nispen van Sevenaer op Loudon en Levyssohn Norman (ca. 1882), 155
    - Loudon aan P. op den Hooff (16-4-1882), 155a
    - Vel uit de Handelingen van de Tweede Kamer der Staten-Generaal (13-11-1891), 155b
    - Pro memorie van Loudon betreffende A. van Assen, oud-hoofdredacteur van het Bataviaasch Handelsblad (ca. 1882), 156
    - Loudon aan A. van Assen (8-3-1882, 9-3-1882), 156b,d
    - A. van Assen (20-3-1879, 9-3-1882, 11-3-1882), 156a, c, e
    - E.A.O. de Casembroot (9-10-1879), 156f
    - Van Bronkhorst (2-10-1879), 156g
    - J. van Swieten (22-10-1879), 156h
    - Pel (10-1-1875, 4-3-1875), 157, 157b
    - Brief van J. van Swieten aan generaal De Stuers (23-3-1875), 157a
    - H.W.D. van Lynden (10-12-1874), 159
    - E. Bretschneider, vanuit de Russische Legatie te Peking (20-6-1872), 160
    - Adam comte Sierakowski (23-11-1872), 160a
    - G.B.F.C. d'Aspremont Lynden, minister van Buitenlandse Zaken van België (10-4-1876), 160b
    - H.D. Levyssohn Norman (20-12-1874), 161
    - W. van Goltstein (14-5-1875), 162
    - Loudon aan W. van Goltstein (17-5-1875), 162a
    - W. van Goltstein (3-6-1875), met rapport van aan de Koning (28-5-1875) betr. Loudon, die aan De Rochemont, auteur van de publicatie ‘Loudon en Atsjin’, inzage van stukken uit de Gouvernementsarchieven in Indië had gegeven, 162b
    - Loudon aan W. van Goltstein (5-6-1875), 162c
    - Loudon aan de minister van Koloniën (22-12-1875), 162d
    - Brief van J. van Swieten aan John. F. Loudon (30-11-1875), 162e
    - E. van Alphen, secretaris-generaal van Koloniën (2-12-1876), 162f
    - O. van Rees (19-5-1879), 162g
    - Krantenknipsel betreffende de publicatie ‘Loudon en Atsjin’ (ongedateerd), 162h
    - J. Sirtema van Grovestins (26-12-1874, 8-2-1876, 4-4-1876), 163-163b
    - Telegram van Koningin Sophie (17-6-1876), 164
    - Telegram van Burgemeesters en Secretarissen in Zuid-Holland (8-7-1875), 165
    - Visitekaartje van W.K.S. van der Mandele (21-5-1883), 166
    - H.A. Ravenswaay (1-6-1877), met potlood-aantekening van Loudon, 166a
    - M. de Hondt (1-10-1878, 1-10-1878, 2-10-1878), 166c-d
    - Loudon aan M. de Hondt (3-10-1878), 166e
    - M.H. Godefroi (29-9-1878), 166f
    - Directeur van de H.B.S. te Dordrecht (30-9-1878), 166g
    - B.H. Pekelharing, voorzitter kiesvereniging “Nederland” (17-5-1879), 166h
    - Landmeter te Delft (24-5-1877), 166i
    - Bestuur der kiesvereniging “Nederland” (24-5-1877), met aantekening van Loudon (25-5-1877), 166j
    - Pro memorie van Loudon betr. ontmoeting met de koning op het galabal van 2 mei 1879 (1879), 167
    - Loudon aan de Koning (3-5-1879), 167a
    - E.A.O. de Casembroot (7-5-1879), 167b
    - Krantenknipsel betreffende de Billiton-concessie (20-12-1882), 168
    - Concept-krantenartikel over “De Billiton-concessie” (1882 of 1883), 169
    - Adres aan de Tweede Kamer aangaande de Tjiomas-zaak (10-12-1887), 170-170a
    - Loudon aan de personen, die het adres aan de Tweede Kamer over de Tjiomas-zaak ondertekenden (11-12-1887), 170b
    - Schimmelpenninck van der Oye (15-12-1887), 170c
    - Krantenartikel over de Tjiomas-zaak (26-1-1888), 170d
    - J. van Swieten (19-12-1884), 171
    - Van Harencarspel, oud-algemeen secretaris (20-2-1884), 171a
    - C.C. Tromp, gouverneur van Celebes en onderhorigheden (25-5-1884), 171b
    - Loudon aan Hugh Loudon (12-6-1883), met afschrift van een brief van 21-6-1883 van G.H. van Soest, President-commissaris van de Batjan-Maatschappij aan Loudon en afschrift van een brief van 22-6-1883 van De Rochemont aan Loudon, 172
    - G.H. van Soest (1-7-1884), 172a
    - Loudon aan de commissarissen der Batjan-Maatschappij (8-8-1884), 172b
    - Commissarissen der Batjan-Maatschappij (12-8-1884), 172c
    - Loudon aan de Commissarissen der Batjan-Maatschappij (15-8-1884), 172d
    - Commissarissen der Batjan-Maatschappij (26-8-1884), 172e
    - J. van Swieten (26-8-1884), 172f
    - Aantekening over en van Loudon (augustus 1884), 172g
    - J.K.W. Quarles van Ufford (24-4-1876), 173
    - Loudon aan J.K.W. Quarles van Ufford (26-4-1876), 173a
    - J.L. de Bruyn Kops (5-7-1885), met pagina uit een boek, 173b-c
    - Loudon aan J.L. de Bruyn Kops (7-7-1885), 173d
    - M.H. Godefroi (25-5-1874), 175
    - Overdruk uit de Indische Gids betreffende Mr. Keuchenius (1885), 176a
    - A. van Swieten (14-9-1888), 178
    - De Roo (26-3-1892), 180a
    - “Aanteekingen op enkele plaatsen voorkomende in de “Schets eener Parlementaire geschiedenis van Nederland sedert 1849 door Mr W.J. van Welderen baron Rengers”, 181
    - Loudon aan W.J. van Welderen baron Rengers (6-10-1891, 26-10-1891), 181a
    - W.J. van Welderen baron Rengers (27-10-1891), 181b
    - Loudon aan W.J. van Welderen baron Rengers (30-10-1891), 181c
    - W.J. van Welderen baron Rengers (5-9-1893), 181d
    - Loudon aan W.J. van Welderen baron Rengers (12-9-1893), 181e
    - “Een ernstig woord over de Billiton-kwestie” (in handschrift van Loudon, 13-11-1891)., 182
  - "Brieven en stukken", ontvangen en opgemaakt door James Loudon., 1861-1888; 3; 1 band en 1 pak
    De nummers 1-3 zijn in één band gebonden.
    - Brieven van J.R. Thorbecke:, (1)
      29-1-1862
      9-4-1862 (Schröder)
      3-9-1862
      7-1-1863
      9-9-1863
      8-3-1864
      26-4-1864
      21-5-1864
      13-6-1864
      10-7-1864
      21-2-1865
      28-2-1865
      23-10-1865
      22-11-1865
      23-11-1865
      24-11-1865
      16-11-1865
      26-11-1865
      20-1-1866
      31-1-1866
      3-2-1866
      7-2-1866
      z.d. (1866)
      16-3-1866
      5-8-1866
      19-8-1866
      18-10-1866
      13-1-1868
      12-1-1868
      27-5-1868
      24-5-1868
      28-5-1868
      29-5-1868
      22-11-1868
      23-4-1869
      3-6-1870
      17-11-1870
      31-12-1870
      31-1-1871
      11-2-1871
      21-4-1871
      29-6-1871
      5-8-1871
      6-8-1871
      16-9-1871
      8-10-1871
      11-10-1871
      14-10-1871
    - Brieven van J. van Swieten:, (2)
      12-6-1873
      5-11-1873
      7-11-1873, bijlage: Brief van Van Swieten aan de Sultan van Atjeh, Aladin Machmoed Shah (nov. 1873)
      12-11-1873